臺灣苗栗地方法院刑事判決　　　　　　　　　　　　　　九十年度訴字第二五四號
　　公　訴　人　臺灣苗栗地方法院檢察署檢察官
　　被　　　告　丁○○
右列被告因違反槍砲彈藥刀械管制條例等案件，經檢察官提起公訴（九十年度偵字第
二七三號），本院判決如左：
    主  文
丁○○未經許可，寄藏可發射子彈具有殺傷力之改造手槍，累犯，處有期徒刑壹年貳
月，併科罰金新臺幣貳萬元，罰金如易服勞役，以新臺幣玖佰元即銀元參佰元折算壹
日，扣案之可發射子彈具有殺傷力之改造手槍壹支（含彈匣壹個，槍枝管制編號：一
一0000000號）沒收；又竊盜，累犯，處有期徒刑參月；又意圖為自己不法
之所有，而侵占離本人所持有之物，處罰金壹仟元，如易服勞役，以新臺幣玖佰元即
銀元參佰元折算壹日；又意圖為自己不法之所有，而侵占遺失物，處罰金壹仟元，如
易服勞役，以新臺幣玖佰元即銀元參佰元折算壹日；應執行有期徒刑壹年肆月，罰金
壹仟伍佰元，併科罰金新臺幣貳萬元，罰金如易服勞役，均以新臺幣玖佰元即銀元參
佰元折算壹日，扣案之可發射子彈具有殺傷力之改造手槍壹支（含彈匣壹個，槍枝管
制編號：一一0000000號）沒收；又未經許可，持有刀械，處拘役伍拾日，
如易科罰金，以新臺幣玖佰元即銀元參佰元折算壹日，扣案之蝴蝶刀壹把沒收。
    事  實
一、丁○○於民國八十九年五月間，在苗栗縣苗栗市○○路玉清宮前夜市，購得經主
    管機關即內政部警政署公告查禁具有殺傷力之蝴蝶刀一把，竟未經主管機關即苗
    栗縣警察局許可而予以持有之。又於八十九年間，因贓物案件，經本院判決處有
    期徒刑三月，如易科罰金，以三百元折算一日確定，甫於九十年一月十二日執行
    完畢，詎仍不知警惕，於出獄後之九十年一月間某日，在不詳處所，明知洪瑞章
    （已死亡）囑託其代為保管，已換裝土造金屬槍管之可發射子彈具有殺傷力之仿
    貝瑞塔廠半自動改造手槍一支（含彈匣一個，槍枝管制編號一一000000
    0號），屬管制槍枝，竟未經許可予以收受後，藏置於苗栗縣苗栗市○○路四九
    之二號之非凡電子遊藝場地下室天花板內。復意圖為自己不法之所有，於九十年
    三月中旬某日，在苗栗縣苗栗市○○路百戰百勝ＫＴＶ店前，因見乙○○將皮包
    置於機車上（皮包內置國民身分證、駕駛執照、彰化商業銀行存摺、第一商業銀
    行存摺、郵政儲金簿及第一商業銀行金融卡等物），即趁四下無人之際，竊取該
    只皮包後逃逸。再於九十年四、五月間某日，在苗栗縣苗栗市嘉盛里卅三鄰嘉惠
    十八號住處附近，拾得甲○○所有之福元批發倉庫、百視達影視、萬事通影音等
    企業會員卡（該會員卡均係於同年三月五日，在臺中縣大雅鄉○○路一六八號，
    遭不詳之人竊取後棄置之物），竟意圖為自己不法之所有，予以侵占入己；並於
    同年五月下旬某日，在苗栗縣苗栗市臺灣汽車客運股份有限公司苗栗站附近，拾
    得丙○○所有之國民身分證、汽車駕駛執照及行車執照等物（該證件均係於同年
    五月二十七日凌晨二時許，在苗栗縣苗栗市○○路遺失之物），竟另行起意，亦
    予以侵占入己。嗣於同年六月一日十一時十分許，經警執行搜索其上開住處，當
    場起獲蝴蝶刀及乙○○、甲○○、丙○○等人所遺失之證件、存摺、金融卡等物
    ，並帶同丁○○前往非凡電子遊藝場內起獲仿貝瑞塔廠半自動改造手槍（含彈匣
    一個），據其供述而查悉上情。
二、案經苗栗縣警察局移送臺灣苗栗地方法院檢察署檢察官偵查起訴。
    理  由
一、訊據被告丁○○對於右揭事實均坦白承認，核與證人即經營非凡電子遊藝場之留
    國明所證述、被害人甲○○、丙○○、乙○○指述之情節均大致相符，復有前述
    具殺傷力之改造手槍一支（含彈匣一個）、蝴蝶刀一把扣案，及搜索扣押證明筆
    錄一紙、贓物認領保管單共三紙等附卷可證。而前開扣案之手槍、蝴蝶刀，經分
    別檢送內政部警政署刑事警察局及苗栗縣警察局鑑定結果，認係「仿ＢＥＲＥＴ
    ＴＡ廠半自動手槍製造之金屬玩具手槍換裝土造金屬槍管改造而成，機械性能良
    好，認具殺傷力。」、「蝴蝶刀係屬槍砲彈藥刀械管制條例列管之刀械」，有內
    政部警政署刑事警察局九十年六月十三日刑鑑字第八三三四八號鑑驗通知書、苗
    栗縣警察局九十年六月十九日（九十）苗警保字第四八三九六函在卷足憑，足證
    被告之自白確與事實相符，本件事證明確，被告犯行洵堪認定。
二、按蝴蝶刀前經內政部於八十一年八月十日以（八一）台內警字第八一八二二八一
    號公告為非經內政部許可不得持有，雖該公告後經同部於九十年十一月二十日以
    台（九十）內警字第九八一八四二號公告廢止，而自九十年十一月二十日起不
再列為管制刀械。惟查犯罪構成事實與犯罪構成要件不同，前者係事實問題，後
    者係法律問題，內政部依據槍砲彈藥刀械管制條例第三條及第四條第一項第三款
    所為管制刀械之公告，並非槍砲彈藥刀械管制條例處罰規定之變更，僅為事實變
    更，自無刑法第二條適用之問題（最高法院五十二年臺上字第一五九號判例意旨
    參照），故核被告所為，係犯槍砲彈藥刀械管制條例第十四條第三項之未經許可
    持有刀械罪、同條例第十一條第四項之未經許可，寄藏可發射子彈具有殺傷力之
    改造手槍罪、刑法第三百二十條第一項之竊盜罪，同法第三百三十七條之侵占離
    本人所持有之物及遺失物罪。被告先後二次侵占他人遺失財物之行為，犯意個別
    ，又其所犯上開寄藏改造手槍、持有刀械、竊盜及前揭侵占等罪，犯意個別，行
    為互殊，罪名亦不相同，均應予分論併罰。查被告有事實欄所載論罪科刑執行情
    形，有臺灣苗栗地方法院檢察署刑案資料查註紀錄表及臺灣高等法院被告全國前
    案紀錄表各一份在卷可參，其於有期徒刑執行完畢後五年以內再犯本件寄藏改造
    手槍及竊盜之有期徒刑以上之罪，為累犯，依刑法第四十七條規定加重其刑。爰
    審酌被告所犯寄藏改造手槍及持有刀械罪，危害社會大眾財產安全甚鉅，惡性非
    輕，本件犯罪之動機、目的、手段，犯後坦承全部犯行，態度尚稱良好，且雖持
    有上揭手槍及刀械，惟並未持以犯案等一切情狀，分別量處如主文所示之刑，並
    就拘役及罰金部分分別諭知易科罰金及易服勞役之折算標準，及定其應執行刑、
    拘役及罰金部分之易科罰金及易服勞役之折算標準，以資懲儆。扣案仿貝瑞塔廠
    半自動改造手槍一支（含彈匣一個，槍枝管制編號一一0000000號）、
    蝴蝶刀一把等物，屬違禁物，應依刑法第三十八條第一項第一款之規定，予以宣
    告沒收。另扣案之武士刀一支非屬管制刀械、火藥二盒係玩具槍或比賽用信號槍
    產生信號之正當使用，非屬列管爆裂物，彈殼一個於被告持有時已經射擊過，槍
    枝分解圖則僅為華山玩具公司所制作之「無發射物模型玩具槍」，均非違禁物，
    爰均不予宣告沒收，併此敘明。
據上論斷，應依刑事訴訟法第二百九十九條第一項前段，槍砲彈藥刀械管制條例第十
四條第三項、第十一條第四項，刑法第十一條前段、第三百二十條第一項、第三百三
十七條、第四十七條、第四十一條第一項前段、第四十二條第二項、第五十一條第五
款、第七款、第三十八條第一項第一款，罰金罰鍰提高標準條例第一條前段、第二條
、現行法規所定貨幣單位折算新臺幣條例第二條，判決如主文。
本案經檢察官李基彰到庭執行職務
中      華      民      國    九十一    年      五      月    二十八    日
                                臺灣苗栗地方法院刑事第二庭
                                        法  官  黃  建  都
右正本證明與原本無異
如不服本判決，應於判決送達後十日內向本院提出上訴狀（應附繕本），上訴於臺灣
高等法院臺中分院。
                                        書記官  黃  士  益
中      華      民      國    九十一    年      五      月    二十八    日
附錄論罪法條：
槍砲彈藥刀械管制條例第十四條第三項
未經許可，持有或意圖販賣而陳列刀械者，處一年以下有期徒刑、拘役或新台幣五十
萬元以下罰金。
槍砲彈藥刀械管制條例第十一條第四項
未經許可，持有、寄藏或意圖販賣而陳列第一項所列槍砲者，處一年以上七年以下有
期徒刑，併科新臺幣七百萬元以下罰金。
刑法第三百二十條第一項
意圖為自己或第三人不法之所有，而竊取他人之動產者，為竊盜罪，處五年以下有期
徒刑、拘役或五百元以下罰金。
刑法第三百三十七條
意圖為自己或第三人不法之所有，而侵占遺失物、漂流物或其他離本人所持有之物者
，處五百元以下罰金。
